---
title: ""
author: "Patrzycja Matys, Jan Rosa, Krzysztof Rutkowski, Magda Sobiczewska"
date: "17 czerwca 2016"
output: html_document
---

```{r setup, include=FALSE}
knitr::opts_chunk$set(echo = TRUE)
library(glmnet)
```
#Regresja liniowa
Z modeli linowych na pocz?tku oszacowano zwyk?y model regresji. W zbiorze zmeinnych obja?nianych znalaz?y si? wszytskie rozwa?ane przez nas zmienne, czyli: wiek, p?e?, st??enie szkodliwych py??w, wysokie spo?ycie alkoholu alkoholu zar?Wno w?r?d kobiet jak i me?czyzn, oty?o??, urbanizacj?, g?sto?? zaludnienia oraz liczb? os?b zarejestrowanych w poradniach psychologicznych, oraz liczb? os?b z zabrzeniami psychicznymi i w ko?cu liczb? os?b chorych w poprzednim okresie. Dodano takz interakcje miedzy zmiennymi wiek a urbanizacja. Otrzymano nast?puj?ce modele.

```{r cars}
load(file="regresja_dane.Rdata")
fit1_normal1<-lm(zm_dec.x~ GAZY +GESTOSC+ZIELONE+ URBANIZACJA+
                   ZAGROZENIA+PYLY+GENDER*Fotytly*URBANIZACJA+
                   GENDER*Falkohol*URBANIZACJA+GENDER*Motytly+GENDER*Malkohol+
                   URBANIZACJA+as.factor(AGE_GROUP)*URBANIZACJA+nsrednia.y+zsrednia.y+nsrednia.y*URBANIZACJA+opoznienie,
                 data=y11)


summary(fit1_normal1)
fit1_aic<-step(fit1_normal1,data=grupa_m3, direction="backward",criterion = "BIC")
summary(fit1_aic)
```
Zdolonos? predykcyjn? modeli zbadano estymuj?c model na podstawie danych z 2011 roku, a nast?pnie por?nujac predykcj? modelu na 2012 z rzeczywistymi wartosciami.Za kryterium obrano b??d ?redniokwadratowy.
Model wybrany na podstawie kryterium BIC radzi sobie nieco lepiej od modelu wykorzystujacego wszytskie zmienne.

```{r pressure, echo=FALSE}
mean((predict(fit1_normal1,y12)-y12$zm_dec.x)^2,na.rm=TRUE)
mean((predict(fit1_aic,y12)-y12$zm_dec.x)^2,na.rm=TRUE)
```
Nast?pnie na oszacowano uog?lnione modele regresji  wykorzystuj?ce wszytskie zmienne.
Z wsp??czynnik alfa przyj?to:1,0, 1/2 oraz 1/4
```{r}
f <- as.formula(zm_dec.x~ GAZY +GESTOSC+ZIELONE+ URBANIZACJA+
                  ZAGROZENIA+PYLY+Fotytly*URBANIZACJA+
                  Falkohol+Motytly+GENDER*Malkohol+
                  URBANIZACJA+as.factor(AGE_GROUP)+nsrednia.y+zsrednia.y
                +nsrednia.y*URBANIZACJA+opoznienie)
                
options(na.action='na.omit')

x1 <- model.matrix(f, y11,na.action=NULL)
x2<-as.data.frame(x1)
y1 <- na.omit(y11)
library(glmnet)

wynik_cv_lasso<-cv.glmnet(x=x1,y=as.matrix(y1[,17]), alpha=1)
wynik_cv_ridge<-cv.glmnet(x=x1,y=as.matrix(y1[,17]),alpha=0)
wynik_cv_pol<-cv.glmnet(x=x1,y=as.matrix(y1[,17]),alpha=1/2)
wynik_cv_pol1<-cv.glmnet(x=x1,y=as.matrix(y1[,17]),alpha=1/4)


y12<-subset(y12, TERYT4!=1461)
y2 <- na.omit(y12)
y21 <- y12[complete.cases(y12),]

wynik_cv_lasso_pred<-predict.cv.glmnet(object =wynik_cv_lasso,newx=model.matrix(f, y12,na.action=NULL),)
wynik_cv_ridge_pred<-predict.cv.glmnet(object =wynik_cv_ridge,newx=model.matrix(f, y12,na.action=NULL),)
wynik_cv_pol_pred<-predict.cv.glmnet(object =wynik_cv_pol,newx=model.matrix(f, y12,na.action=NULL),)
wynik_cv_pol1_pred<-predict.cv.glmnet(object =wynik_cv_pol1,newx=model.matrix(f, y12,na.action=NULL),)


```
Predykcyjn? moc modeli sprawdzono r?wnie? na podstawie MSE
```{r}
mean((y2[,17]-wynik_cv_lasso_pred)^2)
mean((y2[,17]-wynik_cv_ridge_pred)^2)
mean((y2[,17]-wynik_cv_pol_pred)^2)
mean((y2[,17]-wynik_cv_pol1_pred)^2)
```
Nast?pnie przeanalizowano modele glm dla tego samego zestawu zmienneych jak w modelu linowym wybranym na podtswie krytrium BIC. Analogicznie przetestowano ich moc produkcyjn?.

```{r}
f1<-formula(fit1_aic)

x1 <- model.matrix(f1, y11,na.action=NULL)
y1 <- na.omit(y11)


wynik_cv_lasso<-cv.glmnet(x=x1,y=as.matrix(y1[,17]), alpha=1)
wynik_cv_ridge<-cv.glmnet(x=x1,y=as.matrix(y1[,17]),alpha=0)
wynik_cv_pol<-cv.glmnet(x=x1,y=as.matrix(y1[,17]),alpha=1/2)
wynik_cv_pol1<-cv.glmnet(x=x1,y=as.matrix(y1[,17]),alpha=1/4)



y2 <- na.omit(y12)

wynik_cv_lasso_pred<-predict.cv.glmnet(object =wynik_cv_lasso,newx=model.matrix(f1, y12,na.action=NULL),)
wynik_cv_ridge_pred<-predict.cv.glmnet(object =wynik_cv_ridge,newx=model.matrix(f1, y12,na.action=NULL),)
wynik_cv_pol_pred<-predict.cv.glmnet(object =wynik_cv_pol,newx=model.matrix(f1, y12,na.action=NULL),)
wynik_cv_pol1_pred<-predict.cv.glmnet(object =wynik_cv_pol1,newx=model.matrix(f1, y12,na.action=NULL),)


mean((y2[,17]-wynik_cv_lasso_pred)^2)
mean((y2[,17]-wynik_cv_ridge_pred)^2)
mean((y2[,17]-wynik_cv_pol_pred)^2)
mean((y2[,17]-wynik_cv_pol1_pred)^2)
```
Ostaecznie wi?c przetestowanie mocy predykcyjnej modeli na danych z 2012 roku wskaza?o iz najlepiej radzi sobie model linowy, z zestawiem zmiennych wybranych na podtsawie kryterium BIC.  

Przeprowadzono takz analizy dla modeli estymowyanych osobno dla obu p?ci, jednak ich moc predykcyjna okaza?a sie zdecydowanie gorsza.  
